臺灣新北地方法院民事裁定
111年度補字第839號
原      告  高源泉  

訴訟代理人  鄭文玲律師
被      告  新北市樹林區公所

法定代理人  王坤南  
上列當事人間請求拆屋還地等事件，本院裁定如下：
    主  文
原告應於裁定送達後五日內補繳第一審裁判費用新臺幣柒萬壹仟
零玖拾貳元，逾期不補，即駁回起訴。
    理  由
一、按訴訟標的之價額，由法院核定。核定訴訟標的之價額，以
    起訴時之交易價額為準；無交易價額者，以原告就訴訟標的
    所有之利益為準。以一訴主張數項標的者，其價額合併計算
    之。以一訴附帶請求其孳息、損害賠償、違約金或費用者，
    不併算其價額，民事訴訟法第77條之1、第77條之2第1項前
    段及第2項分別定有明文。復原告請求將土地上之建物拆除
    並交還土地（拆屋還地）之訴，訴訟標的為土地之返還請求
    權，其標的物為土地，至返還土地應將地上建物拆除，乃返
    還土地之結果，非屬訴訟標的之利益，自不能將之與土地併
    予計算，故原告應繳納之訴訟費用，應僅以土地之價值為核
    定，拆除建物部分不計算在內。而土地所有權人，依民法第
    767條所有物返還請求權請求土地占有人拆除房屋返還土地
    ，其訴訟標的之價額，應以該土地起訴時之交易價額為準，
    其並依同法第179條附帶請求給付相當於租金之不當得利部
    分，不併算其價額（最高法院87年度台聲字第400號裁定意
    旨、94年度台上字第2150號判決意旨、最高法院96年度第4
    次民事庭會議決議參照）。
二、經查，原告提起本件訴訟未據繳納裁判費，起訴程式自有欠
    缺，應予補正。次查，本件原告訴之聲明㈠被告應將位於原
    告所有新北市○○區○○段○000地號土地（下稱系爭土地）上門
    牌號碼為新北市○○區○○路0段000號之地上物（面積以實測為
    主）拆除返還原告。㈡被告應給付原告新臺幣（下同）54萬
    元，及自本訴狀送達之翌日起至拆除地上物返還土地之日為
    止，按月給付9,000元等語。揆諸首揭意旨，本件訴訟標的
    價額應以訴之聲明㈠原告請求時之土地交易價額為準，訴之
    聲明㈡所請求係相當於租金之不當得利則不併算其價額。是
    依原告請求返還系爭土地面積為161.91平方公尺，該地於11
    1年1月土地公告現值為每平方公尺4萬3,700元，有原告提出
    之系爭土地第一類登記謄本在卷可稽，則本件訴訟標的價額
    應核定為707萬5,467元【計算式：161.91平方公尺×4萬3,70
    0元＝707萬5,467元】，應徵第一審裁判費7萬1,092元（柒萬
    壹仟零玖拾貳元）。茲依民事訴訟法第249條第1項但書之規
    定，限原告於收受本裁定送達後5日內補繳，逾期不繳，即
    駁回其訴，特此裁定。
三、爰裁定如主文。 
中　　華　　民　　國　　111 　年　　5 　　月　　30　　日
                  民事第五庭  法　官　王  廷
以上正本證明與原本無異。
如不服本裁定關於核定訴訟標的價額部分，應於送達後10日內向
本院提出抗告狀，並繳納抗告費新臺幣1,000 元；其餘關於命補
繳裁判費部分，不得抗告。　　
中　　華　　民　　國　　111 　年　　5 　　月　　30　　日
                              書記官　黃信樺